Mayra Amaral Front-End Developer







Redes sociais: in /mayraamaral /mayraamaral /mayraamaral contato@mayraamaral.me

Perfil

Desenvolvedora apaixonada por resolver problemas e criar soluções de impacto. Tenho sólida experiência em JavaScript, linguagem que programo desde 2018. Também possuo conhecimentos e experiências com Python, banco de dados (SQL), APIs, versionamento de código (Git) e cloud (Azure)

Experiência Profissional

DBC Company | jun. 2022 - Atualmente

Front-End Developer Intern

- Uso de HTML, CSS, JavaScript e React para criar aplicações web.

Ambev S.A. | abr. 2021 - mai. 2022

Aprendiz - Financeiro

- Uso do Excel para monitorar KPIs na rotina diária;
- Uso de VBA para reduzir rotinas do financeiro e para automatizar processos;
- Desenvolvimento de dashboards para acompanhamento de KPIs no longo prazo a partir do Power BI.

Formação

UNINTER (Centro Universitário Internacional) | fev. 2022 - Atualmente

Análise e Desenvolvimento de Sistemas

UFPB (Universidade Federal da Paraíba) | fev. 2021 - Atualmente

Engenharia de Produção

UFPB (Universidade Federal da Paraíba) | mai. 2019 - jul. 2020

Engenharia de Computação (Interrompido)

IFPB (Instituto Federal da Paraíba) | mar. 2015 - fev. 2019

Téc. em Eletrônica Integrado ao Ensino Médio (Concluído)

Idiomas

Português - Nativa Inglês - Nível Avançado